

Marwen Maliou (software developer)

- Rue sohaieb ibn sinen city riadh, 4023 sousse, Tunisie
- **(**+216) 97 573 264
- **(**+216) 94 900 536
- → B, B+E , C, C+E, D, D1,
- Maliou Marwen

Objectif

Après avoir découvert le domaine de développement j'ai pris la décision d'effectué une reconversion professionnelle pour devenir " développeur full stack ", je suis très motivé pour apprendre et évoluer dans ce domaine. Donc j'ai continué mon apprentissage en suivant la formation software développer pour améliorer mes connaissances, et je me présente aujourd'hui en tant que candidat pour le poste de développeur web que vous avez publié en espérant commencer cette nouvelle aventure dans votre établissement. Mon expérience professionnelle m'a permis de me forger et d'acquérir du professionnalisme, de la rigueur, de la curiosité et le Sens de l'organisation qui Pourraient être des bons atouts pour un développeur. Souhaitant apprendre en mettant mes compétences à votre service, je reste à votre entière disposition pour un entretien à votre convenance

Education

07/2024 Software Developer Bootcamp,

sousse, Tunisie GOMYCODE

Licence appliquée en Gestion Comptable,

2015 Institut supérieur De finances et de fiscalité de sousse

sousse, Tunisie Specialté : comptabilité

Social media manager pour l'institut

2010 Baccalauréat : Sciences d'informatique,

sousse, Tunisie *lycée secondaire Erriadh-Sousse*

Courses

07/2021 FORMATION ISTQB, Testeur logiciel,

Tunis, Tunisie GTEC GROUP

11/2015 Anglais BE1, AMIDEAST

sousse, Tunisie

Professional Experience

COMPTABLE AUX RÉGIME FRANÇAIS, BACK OFFICE SOLUTIONS

Participe aux travaux de vérification de fin d'années et de préparation du rapport

financiers annuel et mensuel

10/2019 – 02/2022 Préparation des comptes d'exploitation mensuels

sousse, Tunisie Répondre aux mails des clients

Établissement les rapport des déclarations fiscales TVA mensuelles et paiement.

ERP ODOO

10/2017 – 10/2019 sousse, Tunisie **Gestion de stock,** Newrest catering

ERP winrest

Traitement des factures Saisies des menu

Dispatché les taches des magasinier. Répondre aux mails et appelles des clients

Traiter les demandes de marchandises et préparer les envois pour être expédiés au

clients

10/2016 – 04/2017 sousse, Tunisie

Stage FRONT OFFICE, STUSID BANK

03/2015 – 05/2015 sousse, Tunisie

Stage fin d'étude, UIB BANK



Anglais

Français



React.js | Next.js | TypeScript | JavaScript | Node.js | Express.js | mongoDB | Html | CSS | SCRUM | API | Postman | Git | Github ...

✓ Interests

Sport Tennis

Films, Serie

Jeux vidéo